【裁判字號】    95,訴,8567
【裁判日期】    950929
【裁判案由】    清償借款
【裁判全文】
臺灣臺北地方法院民事判決
原      告    萬泰商業銀行股份有限公司
法定代理人    乙○○
訴訟代理人    丙○○
被      告    丁○○○○○○○.
              戊○○
              甲○○
上列當事人間請求清償借款事件，本院於中華民國95年 9月25日
言詞辯論終結，判決如下：
    主  文
被告應連帶給付原告新台幣柒拾肆萬肆仟佰玖拾捌元，及如附
表一所示之利息、違約金。
訴訟費用由被告連帶負擔。
    事實及理由
一、原告主張：
(一)被告丁○○○○○○○○邀同其餘被告甲○○、戊○○為連
    帶保證人，分別於民國92年11月18日、93年11月26日向原告
    借款二筆，金額共計新台幣（下同） 2,000,000元，借款期
    限分別係自92年11月18日起至95年11月18日止、93年11月26
    日起至96年11月26日止，均以每個月為一期，共分36期，按
    月平均攤還本息，並約定利息按週年利率10.4％、8.75％計
    算，如未按期清償，則全部債務視為到期，且逾期在6 個月
    以內者，應另按上開利率10％，超過6 個月以上部分，應另
    按上開利率20％加計違約金。
(二)被告丁○○○○○○○○邀同其餘被告甲○○、戊○○為連
    帶保證人，另於94年12月23日，與原告訂立週轉金貸款契約
    ，約定自94年12月27日起至95年12月27日止，於 1,200,000
    元之範圍內由被告丁○○○○○○○○出具借據申請循環動
    用，而被告丁○○○○○○○○於95年6 月19日借款
    1,400,000元，並約定本金於借款期滿一次清償。
(三)詎被告丁○○○○○○○○自95年 7月14日起經票據交換所
    通知拒絕往來，依兩造所簽訂之授信約定書第5條第1項第 2
    款規定，本件系爭借款債務視為全部到期，經原告就被告丁○○○○○○○○之存款抵銷後，目前被告丁○○○○○○○○尚餘如主文第一項所示之本金及如附表一所示之利息、
    違約金未清償，經原告多次催討，均置之不理，被告甲○○
    、戊○○為連帶保證人，依約應負連帶清償責任，爰依消費
    借貸及連帶保證之法律關係，請求被告等連帶給付如主文第
    一項所示之金額及如附表一所示之利息、違約金等語。並聲
    明：如主文第一項所示。
二、本件被告甲○○未於言詞辯論期日到場，亦未提出書狀作何
    聲明或陳述；被告丁○○○○○○○○、戊○○則對於原告
    主張之事實及提出之證物均不予爭執。
三、得心證之理由：
(一)按借用人應於約定期限內，返還與借用物種類、品質、數量
    相同之物，民法第 478條前段定有明文。又保證債務之所謂
    連帶，係指保證人與主債務人負同一債務，對於債權人各負
    全部給付之責任者而言，此觀之民法第272條第1項規定亦明
    ，並有最高法院45年度台上字第1426號判例可資參照。
(二)經查，原告主張之事實，已據其提出與所述相符之借據 3件
    、週轉金貸款契約1件、授信約定書4件、授信交易明細查詢
    單1件、第一類票據信用資料查覆單1件、借據到期暨存款抵
    銷通知1 件等文件為證。被告等則對於原告主張之事實及提
    出之證物均不予爭執，堪信原告前揭主張之事實為真實。從
    而，參之前揭條文及判例之說明，原告依消費借貸及連帶保
    證之法律關係，請求被告連帶給付744,398 元，及如附表一
    所示之利息、違約金，為有理由，應予准許。
四、訴訟費用負擔之依據：民事訴訟法第85條第2項。
中    華    民    國    95    年    9     月    29    日
                              民事第二庭法  官    黃蓓蓓
以上正本係照原本作成。
如對本判決上訴，須於判決送達後20日內向本院提出上訴狀。
中    華    民    國    95    年    9     月    29    日
                                     法院書記官   劉碧輝


司法院資訊處製作；財團法人民間司法改革基金會備份。
